高雄高等行政法院判決
                                      100年度訴字第382號
                                   100年11月15日辯論終結
原      告　宏華營造股份有限公司
代　表　人　陳宗興
訴訟代理人　林志聰　會計師
被      告　財政部臺灣省南區國稅局
代　表　人　許春安　局長
訴訟代理人　王正芬
          　洪忠義
上列當事人間營業稅事件，原告不服財政部中華民國100年5月12
日台財訴字第10000152200號訴願決定，提起行政訴訟，本院判
決如下：
　　主  文
原告之訴駁回。
訴訟費用由原告負擔。
　　事實及理由
一、事實概要：
    緣被告依據通報資料，查獲原告於民國95年5月至6月間進貨
    ，未依規定取得合法憑證，而取具非實際交易對象全信宏有
    限公司（下稱全信宏公司）開立之不實統一發票11紙，銷售
    額合計新台幣（下同）4,751,026元，作為進項憑證，申報
    扣抵銷項稅額237,552元，經審理違章成立，除核定補徵營
    業稅額237,552元外，並按所漏稅額237,552元處1倍之罰鍰
    計237,552元。原告不服，申請復查結果，獲准追減罰鍰1元
    ；原告猶表不服，提起訴願，遭決定駁回；遂提起本件行政
    訴訟。
二、本件原告主張：
（一）原告於95年5月至6月間因承攬台中港西六碼頭基礎石料拋
      放工程（下稱系爭工程）之需要向全信宏公司進貨石料金
      額合計4,751,026元及小包工程，原告向全信宏公司進貨
      前有先查詢該公司是否真實存在、是否正常營業繳稅等資
      料，確認無虞後始向其進貨或小包工程，取具其所開立之
      統一發票並將付款直接匯入全信宏公司帳戶，應已盡到原
      告應有之注意義務。
（二）全信宏公司申請公司設立及營業登記均經相關政府機關（
      含稅捐稽徵機關）嚴密審核後發給公司執造、營業登記證
      及統一發票，且全信宏公司經營數年，於開立發票予原告
      前後均有正常申報營業稅，稽徵機關並未查得其有所謂虛
      設行號情事。況原告並無政府機關如調查局、國稅局等有
      充分權力及資訊來源於交易之初得調查全信宏公司是否為
      虛設行號公司，僅能從相關機關如經濟部、財政部、縣市
      政府等網站查詢，而在查詢結果均屬正常公司後乃放心與
      之交易，自難再課以原告高度注意義務去查證交易相對人
      是否為虛設行號，因查核交易雙方之進、銷貨情形之責任
      應在稅捐稽徵機關而非原告。惟被告在認定全信宏公司並
      無實際銷貨係為虛設行號，即對原告追繳營業稅並罰鍰，
      自有未洽。
（三）有關本件爭點相關物流（進貨事實）及金流（支付事實）
      部分，原告提供之各項證據均已充分，本件原告實際且唯
      一之交易對象確為全信宏公司，並無其他明知之交易對象
      。被告所提事後調查證據資料如全信宏公司進貨來源均屬
      涉嫌虛設行號之營業人，進項比例異常及全信宏公司帳戶
      收款後，全數由訴外人徐秋子及陳榮富現金領取等，均屬
      以事後查得之資料「推論」全信宏公司並非原告實際交易
      對象，並無法明確指出「實際交易對象」究竟為誰，明顯
      違反舉證責任分配原則。再者被告既已查明款項係由訴外
      人徐秋子及陳榮富以現金領取，即應續查領款人到案說明
      相關法律關係，否則於理於法均有不合等語。並聲明求為
      判決訴願決定及原處分（復查決定）關於本稅及罰鍰不利
      原告部分均撤銷。
三、被告則以：
（一）訴外人朱邦燦為全信宏公司登記代表人，於95年3月至8月
      間，明知該公司無銷貨事實，竟虛偽開立不實統一發票，
      交付原告等營業人充當進項憑證申報扣抵銷項稅額，涉嫌
      幫助他人逃漏稅捐，經臺灣桃園地方法院（下稱桃園地院
      ）刑事簡易判決逃漏稅在案。據該判決書內容略以：「．
      ．．查被告朱邦燦係全信宏公司之負責人，屬商業會計法
      第4條所稱之商業負責人，且明知全信宏公司並無實際銷
      貨予如檢察官聲請簡易判決處刑書附表二所示之銘訓砂石
      股份有限公司等公司之事實，竟將虛開全信宏公司發票交
      予他人而幫助他人逃漏稅捐，核其所為，係犯商業會計法
      第71條第1款之商業負責人明知不實事項而填製會計憑證
      罪及稅捐稽徵法第43條第1項之幫助納稅義務人逃漏稅捐
      罪。」等語，是原告與全信宏公司間並無交易事實，足堪
      認定。
（二）依原告會計黃秀婷於99年7月8日談話筆錄稱：與自稱全信
      宏公司業務代表接洽，未保存聯絡資料，由全信宏公司委
      託貨運業者運送至前揭工地交貨，無保存驗收證明，貨款
      皆以匯款支付云云，惟查本件並非小額交易，原告與全信
      宏公司交易及付款，卻無法指出該公司業務代表姓名及聯
      絡資料，亦無法提出驗收紀錄等，顯不合常情；又依全信
      宏公司系爭期間之財產歸屬資料清單及進項交易對象明細
      表，既無運輸設備，亦無取得交通貨運公司運費發票，應
      無運送系爭貨物之事實。另全信宏公司系爭年度未申報營
      利事業所得稅，系爭期間進貨對象為涉嫌虛設行號之營業
      人，異常進項比例達100%，應無營業事實，原告自無可能
      向其進貨。
（三）經以原告與全信宏公司往來銀行帳戶存提紀錄查對結果：
      原告分別於95年5月9日、12日、16日、19日及7月4日、6
      日、10日計匯款11筆至全信宏公司銀行帳戶後，於當日或
      翌日以通提方式現金提領，其中大額百萬元提領紀錄，係
      由訴外人徐秋子及陳榮富提領；另按全信宏公司於經濟部
      設立登記之董事及股東名單並無渠等2人，且系爭年度並
      未申報2人給付薪資所得，徐秋子及陳榮富顯非全信宏公
      司之股東或員工，難認原告實際支付貨款對象確為全信宏
      公司。
（四）又被告曾以99年12月8日南區國稅法一字第0990074533號
      函請原告於文到7日內補正復查理由，及提出與復查理由
      相關之具體證明文據資料供核，經合法送達，惟原告未依
      限提示相關資料。按原告補提供之復查理由書第2點所載
      ：「．．．付款均直接匯入全信宏公司帳戶」等語，惟未
      提示相關證明資料，經電詢原告會計人員稱係指原核時提
      示之資料，再無其他資料可供核，查原告原提示之證明資
      料為系爭進貨發票、承包工程合約書、EDI電子轉帳資料
      及系爭交易之日記帳、明細分類帳、存貨分類帳等，是原
      告未保留實際交易對象資料，則其提示之是項資料僅能佐
      證有進貨事實，無其他具體事證證明全信宏公司確為其實
      際交易對象，其虛報進項稅額，巳構成逃漏稅。且原告並
      未就被告查得及指摘事項合理說明並提供足資佐證之相關
      證明文件，以實其說，所訴自難採認。
（五）依最高行政法院87年7月份第1次庭長評事聯席會議決議意
      旨，原告雖有進貨事實，惟取得非實際交易對象全信宏公
      司開立之統一發票申報扣抵銷項稅額，該項已申報扣抵之
      銷項營業稅額顯未依法繳納，仍應依加值型及非加值型營
      業稅法（下稱營業稅法）第19條第1項第1款規定，就其取
      得不得扣抵憑證扣抵銷項稅額部分，追補該項不得扣抵之
      銷項稅款。又我國現行加值型營業稅係就各個銷售階段之
      加值額分別予以課稅之多階段銷售稅，各銷售階段之營業
      人皆為營業稅之納稅義務人，故全信宏公司是否已按其開
      立發票之金額報繳營業稅額，並不影響原告補繳營業稅之
      義務。
（六）本件原告於95年5月至6月間進貨，未依規定取得合法憑證
      ，卻取得非實際交易對象全信宏公司開立之統一發票，銷
      售額合計4,751,026元，充作進項憑證申報扣抵銷項稅額
      ，經被告查明原告無向全信宏公司進貨，違章事證明確，
　　　核有應注意能注意而不注意之過失，自應受處行政罰。因
      原告已於裁罰處分核定前補繳稅款，被告遂以漏稅額237,
      552元，按行為時營業稅法第51條第5款規定，處5倍以下
      之罰鍰（5倍為1,187,760元），與稅捐稽徵法第44條所定
      ，就未依法自他人取得憑證經查明認定之總額4,751,026
      元處5%之罰鍰237,551元，比較結果，擇定從重處罰之依
      據為營業稅法第51條第5款，按前揭規定處0.5倍之罰鍰為
      118,776元，惟依行政罰法第24條第1項但書規定，裁罰之
      金額不得低於稅捐稽徵法第44條規定裁處之金額，是原處
      罰鍰237,552元，被告復查決定予以變更罰鍰為237,551元
      （4,751,026元×5﹪），洵無違誤等語，資為抗辯。並聲
      明求為判決駁回原告之訴。
四、本件如事實概要欄所載之事實，有繳款書、被告100年3月1
    日南區國稅法一字第1000059120號復查決定書、原告及全信
    宏公司95年度綜合所得稅BAN給付清單、全信宏公司存款往
    來明細表暨對帳單、原告帳證資料、EDI電子轉帳付款資料
    、系爭工程合約書、交易進貨發票、談話筆錄、桃園地院10
    0年度壢簡字第19號刑事簡易判決書、被告99年度財營業字
    第75099100701號裁處書附原處分卷可稽，洵堪認定。本件
    兩造之爭點厥為：原告於95年5月至6月間是否曾就系爭工程
    向第三人全信宏公司進貨砂石原料？茲論述如下：
（一）按「營業人當期銷項稅額，扣減進項稅額後之餘額，為當
      期應納或溢付營業稅。．．．進項稅額，指營業人購買貨
      物或勞務時，依規定支付之營業稅額。」「營業人左列進
      項稅額，不得扣抵銷項稅額：一、購進之貨物或勞務未依
      規定取得並保存第33條所列之憑證者。」營業稅法第15條
      第1項、第3項及第19條第1項第1款分別定有明文。而「營
      業人雖有進貨事實，惟不依規定取得交易對象開立之進項
      憑證，而取得非交易對象開立之進項憑證，申報扣抵銷項
      稅額時，該項已申報扣抵之銷項營業稅額顯未依法繳納，
      仍應依行為時營業稅法第19條第1項第1款規定，就其取得
      不得扣抵憑證扣抵銷項稅額部分，追補該項不得扣抵之銷
      項稅款。又我國現行加值型營業稅係就各個銷售階段之加
      值額分別予以課稅之多階段銷售稅，各銷售階段之營業人
      皆為營業稅之納稅義務人，故該非交易對象之人是否已按
      其開立發票之金額報繳營業稅額，並不影響本件營業人補
      繳營業稅之義務。」復經最高行政法院87年7月份第1次庭
      長評事聯席會議決議在案。又「一、營業人以不實進項稅
      額憑證申報扣抵銷項稅額，而觸犯加值型及非加值型營業
      稅法（以下簡稱營業稅法）第51條第5款規定之案件，參
      照司法院釋字第337號解釋意旨，應以虛報進項稅額之營
      業人是否逃漏稅款為處罰要件，與開立憑證者之營業稅申
      報繳納情形無涉。二、營業人以不實進項稅額憑證申報扣
      抵銷項稅額之案件，如經查明有進貨事實者，應依營業稅
      法第19條第1項第1款、第51條第5款及稅捐稽徵法第44條
      規定補稅及擇一從重處罰；．．．。」亦經財政部98年12
      月7日台財稅第09804577370號函釋示在案。查財政部上述
      函釋係闡明法規之原意，核與我國現行營業稅中關於加值
      型營業稅部分之特性暨司法院釋字第337號解釋意旨相符
      ，於本件自得予以援用。
（二）復按「（第3項）前項課徵租稅構成要件事實之認定，稅
      捐稽徵機關就其事實有舉證之責任。納稅義務人依本法及
      稅法規定所負之協力義務，不因前項規定而免除。」稅捐
      稽徵法第12條之1第3項、第4項規定亦明。準此，營業稅
      之核課有關銷項稅額計算基礎之銷售額，即營業人銷售貨
      物或勞務所收取之全部代價，為權利發生事項，雖應由稅
      捐稽徵機關負證明義務，而進項稅額因在計算營業人實際
      應納稅額時，列為計算之減項，屬於權利發生後之消滅事
      由，故有關進項稅額存在之事實，不論從上述證據掌控或
      利益歸屬之觀點，均應由主張扣抵之納稅義務人即原告負
      擔證明責任，是以本件有關系爭工程發生之事實（即原告
      與開立系爭統一發票之營業人即第三人全信宏公司有交易
      事實）之真偽倘有不明，即應由納稅義務人即原告負舉證
      之責。另依稅捐稽徵法第12條之1第4項明定納稅義務人負
      有協力義務，並參諸司法院釋字第537號解釋意旨，稅務
      案件因具有課稅資料多為納稅義務人所掌握及大量性行政
      之事物本質，稽徵機關欲完全調查及取得相關資料，容有
      困難；是為貫徹課稅公平原則，應認屬納稅義務人所得支
      配或掌握之課稅要件事實，納稅義務人應負有提供資料之
      協力義務，則原告併就本件營業稅之核課，負有提供相關
      資料之協力義務。
（三）查原告就系爭工程進項事實，主張確有向第三人全信宏公
      司進貨砂石原料一節，固具提出系爭進貨發票、承包工程
      合約書、EDI電子轉帳資料及系爭交易之日記帳、明細分
      類帳、存貨分類帳等文件為證。惟查：
   1、全信宏公司於95年3月2日申請設立登記，主要營業項目為
      未分類其他建材批發、未分類其他家庭器具及用品批發，
      負責人為第三人朱邦燦、獨資、資本額100萬元，95年7月
      1日擅自歇業他遷不明，96年7月30日通報主管機關撤銷登
      記。又該公司負責人朱邦燦於95年3月至同年8月間，明知
      該公司無進貨事實，卻取得非實際交易對象彩音有限公司
      等涉嫌虛設行號之營業人開立之不實統一發票，申報扣抵
      銷項稅額，並於同時間開立不實之統一發票，交付第三人
      銘訓砂石股份有限公司、住聯企業有限公司、介石營造有
      限公司及原告等營業人充作進貨憑證申報扣抵銷項稅額，
      涉嫌幫助他人逃漏稅捐，經財政部台灣省北區國稅局移送
      台灣桃園地方法院檢察署偵辦等事實，有全信宏公司營業
      稅稅籍資料查詢作業、該局99年5月24日北區國稅審四字
      第09900022368號刑事案件移送書等文件附於原處分卷可
      稽。經檢察官偵查後，發覺第三人朱邦燦係於95年3月間
      委由真實姓名年籍不詳之男子委託第三人林秀娥辦理公司
      設立登記，隨後以公司名義向第三人林保達承租桃園縣中
      壢市某處房屋約2月餘，並未繳付租金即逃逸無蹤，營業
      期間未申報營利事業所得稅，且未曾向第三人彩音有限公
      司、薪民企業有限公司進貨，卻於不詳時、地，取得上開
      公司所開立銷售額共計20,871,115元之不實統一發票共25
      紙，充當第三人全信宏公司進項憑證，並持向稅捐稽徵機
      關申報扣抵銷項稅額，而以此不正方法逃漏營業稅捐共計
      1,043,561元；又明知第三人全信宏公司無銷貨予第三人
      銘訓砂石股份有限公司、住聯企業有限公司、介石營造有
      限公司及原告等營業人，但為幫助該等公司逃漏營業稅捐
      ，於不詳時、地，連續填製銷售額共計21,580,533元之不
      實統一發票共45紙，交予上開公司充作其進項憑證，待經
      移送機關告發後，第三人朱邦燦已於97年間因腦中風、糖
      尿病、高血脂等慢性病整日臥床，生活無法自理，且無清
      楚意識，但仍可推知其於第三人全信宏公司設立及營業期
      間，乃為一精神、身體正常之人，況公司設立登記資料上
      確為第三人朱邦燦親自簽名，因而認其違犯稅捐稽徵法第
      43條第1項、第41條、第47條、修正前商業會計法第71條
      第1款等罪嫌而對之聲請簡易判決處刑，並經台灣桃園地
      方法院判處應執行有期徒刑5月，緩刑2年而告確定等事實
      ，有桃園地院100年度壢簡字第19號刑事判決影本1份附於
      原處分卷可證（第161至171頁），復經本院調取桃園地院
      檢察署99年度偵字第15535號偵查卷、桃園地院100年度壢
      簡字第19號刑事卷全卷核閱屬實，綜上以觀，第三人全信
      宏公司自設立開始到歇業為止，營業僅短短4月餘之時間
      ，期間僅向2家公司進貨，嗣後經查證結果，該2家公司或
      為虛設行號，或根本未曾向該公司進貨，異常進項比例高
      達100％。而其負責人即第三人朱邦燦原為遊蕩於台北市
      青年公園之遊民，焉有可能轉眼間卻成為經手二千餘萬元
      資本之老闆？是刑事判決認定第三人朱邦燦所經營之全信
      宏公司純係虛進虛出，並無營業實質等情，洵非無據。
   2、全信宏公司於95年間並無任何營業資產(見原處分卷第133
      頁財產歸屬資料清單)，亦未取得交通貨運公司之運費發
      票（見原處分卷第131至132頁營業人進銷項交易對象彙加
      明細表）。設若第三人全信宏公司有運送砂石貨物交付予
      原告，如非自己運送，勢必委託他人運送，然依前揭資料
      顯示，第三人全信宏公司並無任何營運成本，也無法提出
      有委託他人運送之任何書面證明，是以第三人全信宏若果
      真以砂石運送為業，何以連基本之砂石車、挖土機、堆土
      機等砂石業者一般應具備之運輸設施無一具足？再者，經
      被告於99年7月8日約談原告會計人員黃秀婷時陳稱：「（
      問：實際交易對象為何？）自稱全信宏公司業務向本公司
      推介石料，因事隔久遠已不記得該男子之特徵，亦未留存
      聯絡資料。（問：有無訂購證明文件？）因預估可供料量
      不大，為眾多石料供應商其中一家，未簽立契約書。（問
      ：有無交貨證明文件？）交貨簽收單因並非稅法規定之必
      要保存憑證，且已取具發票，俟付款完竣後，即無留存。
      （問：運送方式？）由全信宏有限公司委託貨運業者運送
      ，送貨單等相關資料並非稅法規定之必要保存憑證，因事
      隔久遠已無留存。（問：貨品到場點交及內部驗收情形，
      由誰經手？）由本公司工程現場之負責人員點交及驗收，
      事隔久遠且非稅法規定之必要保存憑證，已無留存證明單
      據。（問：運費由何人負擔？）由全信宏公司負擔。」等
      語（見原處分卷第60至61頁）。然查，原告與第三人全信
      宏公司就砂石原料交易金額高達近500萬元，非屬小額交
      易，且原告會計人員既稱砂石運費由第三人全信宏公司負
      擔，並由該公司自行委請貨運行代為運送，則該運送費用
      勢必最終轉嫁到砂石購買人即原告身上，此與僅單純購買
      砂石原料所計算之單價當有所差異，因此原告除需注意第
      三人全信宏公司有無實際交付購買砂石之整體數量外，亦
      當關注貨運業者運送之里程、次數、車輛運送噸位等運費
      額外加計情形，以避免第三人全信宏公司浮報運費，否則
      原告理應於雙方訂購之初，即以書面契約明訂預估可能加
      計運費後其可容許增加之砂石單價，以免雙方事後就運費
      成本問題糾纏不清。依原告會計人員陳述情節，原告顯然
      未在意本件交易過程中所衍生之運費問題，一概推由第三
      人全信宏負擔及自行委託運送，故不可能提供運費發票及
      收據。然原告既可以不在乎運費多寡，理應於訂購契約中
      清楚表明預估運費後所計算之砂石單價，以明原告給付之
      上限，乃原告會計人員亦自陳：本件買賣雙方從未簽定書
      面契約等語，此舉已顯然背於一般經驗法則之交易常態。
      此外，砂石之買方為釐清責任，以避免購買來路不明砂石
      （例如盜採之砂石）或海砂，一般均由買方親自點交及驗
      收，並且留存單據以明責任，蓋砂石來源或品質若發生問
      題，往往在使用多年後才會逐漸暴露，原告對初次交易對
      象之派遣業務代表未留存任何姓名或聯繫資料，均足證其
      顯然背於通常之交易慣行，則被告認原告與第三人全信宏
      公司顯無營業事實，尚非無據。
   3、至原告所提出前揭證明文件，除統一發票及匯款資料外，
      其餘僅能佐證其有進貨事實。且依前二項說明，本件既存
      有合理懷疑原告與第三人全信宏公司間並無實際之交易，
      第三人全信宏公司開立統一發票之真實性，即無足憑信。
      其次，經被告以原告與全信宏公司往來銀行帳戶存提紀錄
      查對結果，原告分別於95年5月9日、12日、16日、19日及
      7月4日、6日、10日計匯款11筆至第三人全信宏公司銀行
      帳戶後，於當日或翌日隨即以通提方式現金提領，再查對
      其中大額百萬元提領紀錄，係由第三人徐秋子及陳榮富提
      領（見原處分卷第30至35頁），然查核第三人全信宏公司
      於經濟部設立登記之董事及股東名單並無渠等2人，且系
      爭年度並未申報2人給付薪資所得(見原處分卷第124至126
      頁、第25至29頁)，第三人徐秋子及陳榮富顯非全信宏公
      司之股東或員工，亦難憑匯款資料遽認原告實際支付貨款
      對象確為第三人全信宏公司。原告所提前揭證據資料，均
      無法證明第三人全信宏就系爭工程確為原告之實際交易對
      象。
（四）末按「營利事業依法規定應給與他人憑證而未給與，應自
      他人取得憑證而未取得，或應保存憑證而未保存者，應就
      其未給與憑證、未取得憑證或未保存憑證，經查明認定之
      總額，處百分之5罰鍰。」「納稅義務人，有左列情形之
      一者，除追繳稅款外，按所漏稅額處5倍以下罰鍰，並得
　　　停止其營業：．．．五、虛報進項稅額者。」稅捐稽徵法
      第44條第1項前段及99年12月8日修正之營業稅法第51條第
      5款分別定有明文。而稅捐稽徵法第44條第1項前段與營業
      稅法第51條第5款之情形，皆以「應自他人取得統一發票
      而未取得」致以不實發票生虛報進項稅額之結果，稅捐稽
      徵法第44條第1項前段係就未達漏稅階段之違規為處罰，
      營業稅法第51條第5款則係對已達漏稅階段之違規為處罰
      ，故營業人若涉有虛報進項稅額，逃漏營業稅者，依實務
      向來之見解，則認為祗依營業稅法第51條第5款規定處罰
      鍰已足達成行政上之目的，勿庸二者併罰（參見最高行政
      法院84年9月13日庭長評事聯席會議決議）。查，本件原
      告取得非實際交易對象之第三人全信宏公司開立之發票，
      充當進項憑證申報扣抵一節，已如前述；而原告於本件訴
      訟中仍堅稱直接交易對象即為第三人全信宏公司，而未指
      出實際之銷貨人並證明其確有支付進項稅額與實際銷貨之
      營業人，則被告自亦無從調查實際銷貨人已否依法報繳本
      件之稅款。是依前揭法律規定及說明，原告除應依法補繳
      營業稅外，尚構成營業稅法第51條第5款之漏稅行為。又
      原告身為營業人，本有注意其實際交易對象以取得合法憑
      證之注意義務，而第三人全信宏公司於95年間根本無列報
      員工薪資，也無營業資產，原告只要稍加注意即可發覺該
      行號有無營業事實，然其應注意能注意，而疏未注意，致
      取得非實際交易對象第三人全信宏公司開立之發票申報扣
      抵銷項稅額，則其縱無違反稅捐稽徵法第44條第1項前段
      及營業稅法第51條第5款規定之故意，亦難謂無過失，故
      其行為構成稅捐稽徵法第44條第1項前段及營業稅法第51
      條第5款規定之違章，自堪認定。原告主張其無從得知第
      三人全信宏公司有無營業事實，且其已盡到相當之注意義
      務，故不應受罰云云，並不可採。從而，被告初查審酌原
      告已補繳稅款及以書面承認違章事實、承諾繳清罰鍰等情
      ，乃按所漏稅額237,552元處1倍之罰鍰計237,552元；嗣
      復查決定參依財政部100年2月14日台財稅字第100045023
      81號令修正稅務違章案件裁罰金額或倍數參考表，就納稅
      義務人虛報進項稅額，屬有進貨事實而以營業稅法第19條
      第1項第1款至第5款規定不得扣抵之進項稅額申報扣抵者
      ，按所漏稅額處1倍之罰鍰。但於裁罰處分核定前已補繳
      稅款者，處0.5倍之罰鍰之規定，改按所漏稅額237,552元
      處0.5倍之罰鍰計118,776元；惟依行政罰法第24條第1項
      但書規定，裁處額度不得低於各該規定罰鍰之最低額，則
      本件裁罰之金額不得低於稅捐稽徵法第44條規定裁處之23
      7,551元（4,751,026元×5％），被告據此裁罰，自無違
      誤。
五、綜上所述，原告之主張並不可採。被告以原告於95年5月至
    同年6月間進貨，涉嫌取具非實際交易對象即第三人全信宏
    公司開立之統一發票銷售額計4,751,026元，營業稅額237,
    552元，作為進項憑證申報扣抵銷項稅額，被告初查審酌原
    告已補繳稅款及以書面承認違章事實、承諾繳清罰鍰等情，
    乃按所漏稅額237,552元處1倍之罰鍰計237,552元；嗣復查
    決定參依財政部100年2月14日台財稅字第10004502381號令
    修正稅務違章案件裁罰金額或倍數參考表，就納稅義務人虛
    報進項稅額，屬有進貨事實而以營業稅法第19條第1項第1款
    至第5款規定不得扣抵之進項稅額申報扣抵者，按所漏稅額
    處1倍之罰鍰。但於裁罰處分核定前已補繳稅款者，處0.5倍
    之罰鍰之規定，改按所漏稅額237,552元處0.5倍之罰鍰計11
    8,776元；並依行政罰法第24條第1項但書規定，裁罰之金額
    不得低於稅捐稽徵法第44條規定裁處之237,551元（4,751,
    026元×5％），並無違誤。訴願決定遞予維持，亦無不合。
    原告起訴意旨求為撤銷，為無理由，應予駁回。又本件事證
    已臻明確，兩造其餘攻擊防禦方法，均核與本件判決結果不
    生影響，爰不一一論述，附此敘明。
六、據上論結，本件原告之訴為無理由，依行政訴訟法第98條第
    1項前段，判決如主文。
中　　華　　民　　國　　100　 年　　11　　月　　29　　日
              高雄高等行政法院第四庭
                          審判長法官　蘇  秋  津
                                法官　戴  見  草
                                法官　詹  日  賢
以上正本係照原本作成。
如不服本判決，應於判決送達後20日內向本院提出上訴書狀，其
未表明上訴理由者，應於提起上訴後20日內向本院提出上訴理由
書（須按對造人數附繕本）；如於本判決宣示或公告後送達前提
起上訴者，應於判決送達後20日內補提上訴理由書（須附繕本）
。未表明上訴理由者，逕以裁定駁回。
中　　華　　民　　國　　100　 年　　11　　月　　29　　日

　　　　　　　　　　　　　　　書記官  洪  美  智